臺灣屏東地方法院刑事判決                          九十一年度易字第四七二號
    公  訴  人  臺灣屏東地方法院檢察署檢察官
    被      告  甲○○
右列被告因違反毒品危害防制條例案件，經檢察官提起公訴（九十一年度毒偵字第三
０三號），本院判決如左：
    主  文
甲○○連續施用第二級毒品，累犯，處有期徒刑柒月。
扣案之含安非他命殘渣之夾鏈袋個沒收銷燬之，破碎之玻璃管壹支、蠟燭肆支均沒
收。
    事  實
一、甲○○前曾於民國八十六年間，因違反麻醉藥品管理條例案件，經本院判處有期
    徒刑五月確定，於八十七年五月二十日執行完畢。猶不知悔改，復於八十七年間
    ，因施用毒品案件，經本院以八十七年度毒聲字第六二九號裁定送觀察勒戒後，
    認有繼續施用毒品之傾向，由本院以八十七年度毒聲字第八九六號裁定令入戒治
    處所施以強制戒治一年，嗣因上述強制戒治執行滿三月，經評定為合格已無繼續
    戒治必要，再經本院裁定停止戒治，所餘戒治期間，付保護管束，而於八十八年
    十月二日保護管束期滿，由台灣屏東地方法院檢察署檢察官於八十八年十月十二
    日，以八十八年度戒毒偵字第八四號不起訴處分確定。嗣甲○○復於五年內，又
    因施用第二級毒品安非他命案件，經依本院八十九年度毒聲字第二一三號裁定送
    強制戒治，並經檢察官聲請簡易處刑，經本院以八十九年度屏簡字第一二五號判
    處有期徒刑六月確定。詎甲○○復基於概括之犯意，自九十年十月間起至九十一
    年三月三十日凌晨四時止，連續在屏東縣長治鄉○○村○○路二五九號住處施用
    第二級毒品安非他命多次，嗣於九十一年三月三十日十時三十分許，在上址查獲
    ，並扣得安非他命殘渣袋三個、供施用安非他命所用之玻璃管一支（已破碎）及
    蠟燭四支。
二、案經屏東縣警察局屏東分局報請臺灣屏東地方法院檢察署檢察官偵查起訴。
    理  由
一、訊據被告甲○○對於右揭事實坦承不諱，且有安非他命殘渣袋三個、供施用安非
    他命所用之玻璃管一支（已破碎）及蠟燭四支扣案可供參考。又被告於九十一年
    三月三十日十五時許，經警方採尿送驗結果，發現確有安非他命陽性反應，此有
    屏東縣衛生局煙毒及麻醉藥品類委託檢驗結果通知書（編號：屏縣衛檢六字第九
    一００八七號）一紙在卷可證，此為檢驗機關本於專業知識及精密儀器所得之結
    論，自可憑信，其有施用第二級毒品之事實，應可確信。又被告前因施用毒品案
    件，經本院以八十七年度毒聲字第六二九號裁定送觀察勒戒後，認有繼續施用毒
    品之傾向，由本院以八十七年度毒聲字第八九六號裁定令入戒治處所施以強制戒
    治一年，嗣因上述強制戒治執行滿三月，經評定為合格已無繼續戒治必要，再經
    本院裁定停止戒治，所餘戒治期間，付保護管束，而於八十八年十月二日保護管
    束期滿，由台灣屏東地方法院檢察署檢察官於八十八年十月十二日，以八十八年
    度戒毒偵字第八四號不起訴處分確定。嗣甲○○復於五年內，又因施用第二級毒
    品安非他命案件，經依本院八十九年度毒聲字第二一三號裁定送強制戒治，並經
    檢察官聲請簡易處刑，經本院以八十九年度屏簡字第一二五號判處有期徒刑六月
    確定等情，有臺灣屏東地方法院檢察署刑案資料查註紀錄表、臺灣高等法院被告
    全國前案紀錄表、臺灣屏東地方法院檢察署八十八年度戒毒偵字第八四號不起訴
    處分書、臺灣屏東地方法院檢察署八十九年度偵字第三五四號聲請簡易判決處刑
    書等在卷足憑，本件事證已明，被告犯行堪以認定。
二、查安非他命係毒品危害防制條例第二條第一項第二款所稱之第二級毒品，被告甲
    ○○竟持之以施用，是核其所為，係犯同條例第十條第二項之施用第二級毒品罪
    ，被告持有第二級毒品，並進而施用之，其持有之低度行為為施用之高度行為吸
    收，爰不另論罪。被告連續多次施用第二級毒品安非他命之行為，時間緊接，犯
    罪基本構成要件相同，顯係基於概括之犯意為之，為連續犯，應以一罪論，並加
    重其刑。又被告曾因違反麻醉藥品管理條例案件，經本院判處有期徒刑五月確定
    ，於八十七年五月二十日執行完畢，有台灣屏東地方法院檢察署刑案資料查註紀
    錄表及臺灣高等法院被告全國前案記錄表各一份在卷可參，五年之內再犯有期徒
    刑以上刑之本罪，為累犯，應依法加重其刑。其有二種刑之加重事由，應遞加重
    之。爰審酌被告犯罪之動機、手段、所生之危害及犯罪後坦承犯行、態度尚稱良
    好，暨施用毒品係戕害個人身心之行為等一切情狀，量處如主文所示之刑。扣案
    之夾鍊袋三個均沾染第二級毒品安非他命，無從析離，應認屬第二級毒品，應依
    毒品危害防制條例第十八條第一項前段規定沒收銷燬；而玻璃管一支及蠟燭四支
    ，則為被告所有供施用安非他命所用之物，業據被告供承在卷，爰依刑法第三十
    八條第一項第二款之規定宣告沒收。
據上論斷，應依刑事訴訟法第二百九十九條第一項前段，毒品危害防制條例第十條第
二項、第十八條第一項前段，刑法第十一條前段、第五十六條、第四十七條、第三十
八條第一項第二款，判決如主文。
本案經檢察官林津鋒到庭執行職務。
中      華      民      國      九十一      年    五    月    三十一    日
                                        臺灣屏東地方法院刑事第三庭
                                            審判長法  官  黃國永
                                                  法  官  陳姵君
                                                  法  官  余德正
右正本證明與原本無異。
如不服本判決應於收受本判決後送達後十日內向本院提出上訴書狀，其未敘述上訴理
由者，並得於提起上訴後十日內向本院補提理由書狀（均須按他造當事人之人數附繕
本 ）「切勿逕送上級法院」
                                                  書記官  曾文玲
中      華      民      國      九十一      年 五    月    三十一    日
附錄法條：
毒品危害防制條例第十條第二項
施用第二級毒品者，處三年以下有期徒刑。
